臺灣板橋地方法院刑事判決　　　　　　　　　　　　　九十三年度易字第四二四號
　　公　訴　人　臺灣板橋地方法院檢察署檢察官
　　被　　　告　甲○○
右列被告因違反毒品危害防制條例案件，經檢察官提起公訴（九十三年度核退毒偵字
第一七四號、九十三年度核退毒偵字第一八０號），被告於準備程序認罪，本院以簡
式審判程序判決如左：
    主  文
甲○○連續施用第貳級毒品，累犯，處有期徒刑陸月，如易科罰金，以佰元折算壹
日。扣案安非他命拾壹包（淨重捌點玖伍公克）、安非他命壹包（淨重零點肆公克）
、內含安非他命殘渣（量微無法秤重）之殘渣袋壹個均沒收銷燬，另玻璃球吸食器壹
組、電子磅秤壹台、分裝勺壹支、分裝袋貳拾壹個、吸食器壹個及電子磅秤壹台，均
沒收之。又連續持有第壹級毒品，累犯，處有期徒刑月，如易科罰金，以佰元折
算壹日。扣案海洛因壹包（淨重零點肆玖公克）、海洛因貳包（合計淨重零點貳捌公
克）及內含海洛因殘渣（量微無法秤重）之殘渣袋壹個均沒收銷燬之。應執行有期徒
刑捌月，如易科罰金，以佰元折算壹日。扣案安非他命拾壹包（淨重捌點玖伍公克
）、安非他命壹包（淨重零點肆公克）、內含安非他命殘渣（量微無法秤重）之殘渣
袋壹個、海洛因壹包（淨重零點肆玖公克）、海洛因貳包（合計淨重零點貳捌公克）
及內含海洛因殘渣（量微無法秤重）之殘渣袋壹個，均沒收銷燬之。另玻璃球吸食器
壹組、電子磅秤壹台、分裝勺壹支、分裝袋貳拾壹個、吸食器壹個及電子磅秤壹台，
均沒收之。
    事  實
一、甲○○前於民國八十七、九十年間曾因施用毒品案件，經觀察勒戒後均無繼續施
    用毒品之傾向，而先後於八十七年十一月九日及九十年四月三十日釋放出所，並
    經臺灣板橋地方法院檢察署檢察官分別於八十七年十一月二十七日以八十七年度
    偵字第二三三四八、二三三五○號，及於九十年四月三十日以九十年度毒偵字第
    二七○號為不起訴處分確定。復於八十九年間因竊盜及傷害案件，經本院以八十
    九年度易字第三八０三號各判處有期徒刑十月及拘役五十日，上訴後則經臺灣高
    等法院判決上訴駁回確定；又於同年間因犯竊盜案件，經本院判處有期徒刑十月
    確定；另於九十年間因竊盜案件，經臺灣臺北地方法院判處有期徒刑十一月確定
    。前開三項罪刑嗣經臺灣臺北地方法院於九十一年十月三十一日以九十一年度聲
    字第一七三五號定其應執行之刑為二年二月，經入監執行後，業於九十二年六月
    十四日縮刑期滿執行完畢。詎猶不知悔改，為下列行為：
    (一)於九十年四月三十日第二次觀察勒戒執行完畢釋放後五年內之九十三年一月三
      十一日為警查獲前之當日某時許，基於施用第二級毒品之犯意，在臺北縣土城
      市○○路一九三號八樓之一住處內，施用安非他命一次。另又基於持有第一級
      毒品之犯意，持有海洛因一包（淨重○．四九公克）。嗣經警於九十三年一月
      三十一日十九時三十分許，持搜索票至甲○○前開住處內進行搜索，而扣得上
      開之海洛因一包、內含海洛因殘渣（量微無法秤重）之殘渣袋一個、海洛因注
      射針筒三支、第二級毒品安非他命十一包（淨重八．九五公克）、玻璃球吸食
      器一組、電子磅秤一台、分裝勺一支及分裝袋二十一個等物。
    (二)復於九十三年二月九日為警查獲前之當日某時許，承前施用第二級毒品之概括
      犯意，在其前開住處，施用安非他命一次，並承前持有第一級毒品之概括犯意
      ，持有海洛因二包（合計淨重○．二八公克）。嗣經警於九十三年二月九日一
      時三十分許，在臺北縣土城市○○路○段二六一號二樓甲○○原租屋處當場查
      獲，並扣得前開二包海洛因、安非他命一包（淨重○．四公克）、內含安非他
      命殘渣（量微無法秤重）之殘渣袋一個、吸食器一個及電子磅秤一台等物。
二、案經臺北縣政府警察局永和分局及新莊分局分別報請臺灣板橋地方法院檢察署檢
    察官偵查起訴。
    理  由
一、右揭犯罪事實，業據被告甲○○於本院審理時坦承不諱，其於前開犯罪事實(一)(二)
    遭查獲後所採集之尿液，經送請臺灣檢驗科技股份有限公司檢驗後，均呈安非他
    命類陽性反應，有該公司濫用藥物尿液檢驗報告二份（第一八０號核退毒偵字卷
    第六頁、第一七四號核退毒偵字卷第三頁）附卷可稽，另犯罪事實(一)所扣得之海
    洛因一包及安非他命十一包（淨重八．九五公克）經檢驗後，確分別屬於第一、
    二級毒品，有初步鑑驗報告單（第一八○號核退毒偵字卷第十八頁）及法務部調
    查局鑑定通知書（第七七一號毒偵字卷第二五頁）各一紙在卷可查；犯罪事實(二)
    所扣得之海洛因二包，經送請法務部調查局鑑定後，亦含第一級第六項毒品海洛
    因成分，有該局鑑定通知書一份（第八七一號毒偵字卷第二九頁）附卷可查，參
    以前揭二次查獲第一級毒品海洛因之地點分別為被告住處及原租屋處，該二處既
    係被告所管領使用，應足以佐證其有持有第一級毒品海洛因之犯行。此外，並有
    前揭扣案物品可資佐證，應足擔保被告自白之真實性。次查被告前於八十七、九
    十年間曾因施用毒品案件，經觀察勒戒後均無繼續施用毒品之傾向，而先後於八
    十七年十一月九日及九十年四月三十日釋放出所，並經臺灣板橋地方法院檢察署
    檢察官分別於八十七年十一月二十七日以八十七年度偵字第二三三四八、二三三
    五○號，及於九十年四月三十日以九十年度毒偵字第二七○號為不起訴處分確定
    ，有該九十年度毒偵字第二七○號不起訴處分書（第一七四號核退毒偵字卷第三
    二頁）及臺灣高等法院被告全國前案紀錄表各一份附卷可稽，其於觀察勒戒執行
    完畢（九十年四月三十日）後五年內，再犯本件施用毒品犯行事證明確，應依法
    予以論罪科刑。
二、查毒品危害防制條例業於九十二年六月六日經立法院修正通過，總統於九十二年
    七月九日公布，並自九十三年一月九日開始施行。本件被告係於上開條例修正公
    布後始為右揭犯行，自應適用修正後裁判時之新法處斷，合先敘明。核被告所為
    ，係犯毒品危害防制條例第十條第二項之施用第二級毒品罪，及同條例第十一條
    第一項之持有第一級毒品罪。其施用前後持有第二級毒品之低度行為，應為施用
    毒品之高度行為所吸收，不另論罪。被告先後二次施用第二級毒品及持有第一級
    毒品之犯行，各均時間緊接，且所犯分別為構成犯罪要件相同之罪，顯係基於概
    括犯意反覆為之，均為連續犯，各應依法論以一罪並加重其刑。原起訴書雖僅於
    證據並所犯法條欄第二段就被告施用第二級毒品之行為論以連續犯，然其於犯罪
    事實欄第一段卻明載：「基於概括之犯意，連續於九十三年一月三十一日十九時
    三十分許及同年二月九日凌晨四時許．．．施用第二級毒品安非他命，『並』持
    有第一級毒品海洛因」，可知其亦認定被告有連續持有第一級毒品之犯行，本院
    自應併予審究。又被告所犯前開二罪，犯意個別且行為互殊，顯係基於個別犯意
    所為，應予分論併罰。另查被告前於八十九年間因竊盜及傷害案件，經本院以八
    十九年度易字第三八０三號各判處有期徒刑十月及拘役五十日，上訴後則經臺灣
    高等法院判決上訴駁回確定；又於同年間因犯竊盜案件，經本院判處有期徒刑十
    月確定；另於九十年間因竊盜案件，經臺灣臺北地方法院判處有期徒刑十一月確
    定。前開三項罪刑嗣經臺灣臺北地方法院於九十一年十月三十一日以九十一年度
    聲字第一七三五號定其應執行之刑為二年二月，經入監執行後，業於九十二年六
    月十四日縮刑期滿執行完畢，有臺灣高等法院被告全國前案紀錄表一份附卷可稽
    ，其受有期徒刑完畢後五年內，再犯本案有期徒刑以上之罪，為累犯，應依法遞
    加重其刑。爰審酌被告之素行不佳、犯罪之動機目的、智識程度（國中畢業），
    所犯非但戕害自我身心，亦對社會秩序產生不良影響，及犯後已坦承犯行且本院
    訊問時態度良好等一切情狀，分別量處如主文所示之刑，及諭知如易科罰金之折
    算標準，並定其應執行之刑。扣案海洛因一包（淨重○．四九公克）、安非他命
    十一包（淨重八．九五公克）、海洛因二包（合計淨重○．二八公克）、安非他
    命一包（淨重○．四公克），因分屬毒品危害防制條例第二條第二項第一、二款
    之毒品，爰依同條例第十八條第一項前段沒收銷燬之；又內含海洛因殘渣（量微
    無法秤重）之殘渣袋一個及內含安非他命殘渣（量微無法秤重）之殘渣袋一個，
    其所內含之殘渣亦分屬同條例第二條第二項第一、二款之毒品，且與該殘渣袋本
    身難以分離，爰併依同一規定予以沒收銷燬；另玻璃球吸食器一組、電子磅秤一
    台、分裝勺一支、分裝袋二十一個、吸食器一個及電子磅秤一台，均為被告所有
    供其犯施用第二級毒品罪所用之物，應依刑法第三十八條第一項第二款沒收之。
    至於扣案之海洛因注射針筒三支，因與被告所犯施用第二級毒品及持有第一級毒
    品罪間並無直接關連，爰不對之諭知沒收。
三、末按除被告所犯為死刑、無期徒刑、最輕本刑為三年以上有期徒刑之罪或高等法
    院管轄第一審案件者外，於前條第一項程序進行中，被告先就被訴事實為有罪之
    陳述時，審判長得告知被告簡式審判程序之旨，並聽取當事人、代理人、辯護人
    及輔佐人之意見後，裁定進行簡式審判程序，刑事訴訟法第二百七十三條之一定
    有明文。查本件被告所犯上開施用第二級毒品罪之法定本刑為「三年以下有期徒
    刑」，持有第一級毒品罪之法定本刑為「三年以下有期徒刑、拘役或新臺幣五萬
    元以下罰金」，均非最輕本刑三年以上有期徒刑之罪，且被告於九十三年九月九
    日準備程序進行中，復就被訴事實為有罪之陳述，經告知被告簡式審判程序之旨
    ，被告及公訴人對於本件改依簡式審判程序審理亦均表示無意見，是本院合議庭
    即依前揭刑事訴訟法規定，裁定本件進行簡式審判程序，附此說明。
據上論結，應依刑事訴訟法第二百九十九條第一項前段、第二百七十三條之一，毒品
危害防制條例第十條第二項、第十一條第一項、第十八條第一項前段，刑法第十一條
前段、第五十六條、第四十七條、第五十一條第五款、第四十一條第一項前段、第二
項、第三十八條第一項第二款，罰金罰鍰提高標準條例第二條，判決如主文。
本案經檢察官程秀蘭到庭執行職務。
中　　　華　　　民　　　國　　九十三　　年　　　九　　　月　　二十三　　日
                          臺灣板橋地方法院刑事第十四庭
                     ??     法  官  楊  明  佳
右正本證明與原本無異。
如不服本判決，應於判決送達後十日內向本院提出上訴狀（應附繕本），上訴於臺灣
高等法院。
                              書記官 黃  炎  煌
中　　　華　　　民　　　國　　九十三　　年　　　九　　　月　　二十三　　日
附錄法條：
毒品危害防制條例第十條
施用第一級毒品者，處六月以上五年以下有期徒刑。
施用第二級毒品者，處三年以下有期徒刑。
毒品危害防制條例第十一條
持有第一級毒品者，處三年以下有期徒刑、拘役或新臺幣五萬元以下罰金。
持有第二級毒品者，處二年以下有期徒刑、拘役或新臺幣三萬元以下罰金。
持有專供製造或施用第一、二級毒品之器具者，處一年以下有期徒刑、拘役或新臺幣
一萬元以下罰金。
持有毒品達一定數量者，加重其刑至二分之一，其標準由行政院定之。
